# 收入是按照全额法确认收入还是净额法

提问人：paulsgq 时间：2021-10-22 08:05:05
请教陈老师：公司现在有一项业务，主要为甲方提供节能服务，现阶段处于在建阶段。在建设过程中，甲方将能源账户（水电暖气天然气等）过户至本公司，由公司与能源公司进行结算，同时按照结算金额向甲方收取一次能源费；在项目建设过程中，在向甲方供电的同时，公司还继承了甲方之前与其他公司外围公司（包括关联方和非关联方）的能源供应和结算职责，与外围公司的结算价格由甲方和公司共同商定。
请问陈老师： 1 、公司与甲方的结算是否应该按照净额法确认收入，因为在向甲方供电过程中，相关的配电设施均属于甲方所有，公司无法控制所购买的能源，无法控制交易价格，同时由于项目属于在建阶段，尚未提供相应的节能服务，公司现阶段仅属于代收代付的情况。
2 、公司与外围公司的结算是否可以按照全额法确认收入。

回答人：chenyiwei
1 、可以仅按净额法确认收入，即本企业实际获得的节能效益分享额。
2 、一般仍采用净额法，因为在将商品（能源）的控制权转移给客户之前，并不是本企业掌握其控制权。